臺灣臺北地方法院刑事判決　　　　　　　96年度易字第1122號
公　訴　人　臺灣臺北地方法院檢察署檢察官
被　　　告　丙○○
　　　　　　　　　　（現羈押在臺灣臺北看守所）
上列被告因竊盜案件，經檢察官提起公訴（96年度偵字第8071號
），本院判決如下：
    主  文
丙○○竊盜，九罪，累犯，各處有期徒刑參月；又竊盜，累犯，
處有期徒刑參月，扣案之背包壹個沒收。應執行有期徒刑壹年貳
月，扣案之背包壹個沒收。
    事  實
一、丙○○分別有如下述之前科記錄：
    (一)民國90年間，因竊盜案件，經本院以90年度簡字第3860號
      判決判處有期徒刑4 月，復經本院以90年度簡上字第435
      號判決有期徒刑4 月確定；又於90年間，經本院以91年度
      易字第710 號判決判處有期徒刑4 月、3 月，應執行有期
      徒刑5 月，嗣並確定，連同前開罪刑部分，經本院裁定應
      執行有期徒刑8 月，於91年5 月9 日刑期起算，入監執行
      ，92年1 月9 日執行完畢。
    (二)91年間，因竊盜案件，經本院以91年度易字第1237號判決
      判處有期徒刑1 年，經台灣高等法院以92年度上易字第6
      號判決上訴駁回確定；又於92年間，因竊盜案件，經台灣
      士林地方法院以92年度易字第183 號判決有期徒刑8 月，
      嗣並確定，連同前開罪刑部分，經裁定應執行有期徒刑1
      年8 月，92年4 月3 日刑期起算，入監執行，93年7 月2
      日縮短刑期假釋出監交付保護管束，後經撤銷假釋，尚應
      執行殘刑有期徒刑3 月4 日。
    (三)93年間，因竊盜案件，經本院以93年度簡字第2619號判決
      判處有徒刑6 月，嗣並確定；又於94年間，因竊盜案件，
      經台灣士林地方法院以94年度簡字第73號判決判處有期徒
      刑4 月，嗣經該院以94年度簡上字第79號判決上訴駁回確
      定，連同前開罪刑部分（包括殘刑3 月4 日、有期徒刑6
      月、4 月）接續執行，94年3 月13日刑期起算，入監執行
      ，95年4月16日縮短刑期執行完畢。
    (四)95年間，因詐欺案件，經本院以95年度訴字第562 號判決
      判處有期徒刑3 月，嗣並確定，95年10月31日刑期起算，
      入監執行，96年1月30日縮短刑期執行完畢。
二、丙○○猶不知自我管束，竟不思尋求正當工作謀生，僅為滿
    足自己之生活花費，意圖為自己不法之所有，而分別有如下
    述之竊盜行為：
    (一)96年3 月間之不同時間，分別在台北市士林區○○○路68
      號地下一樓新光三越百貨公司天母店地下超市徒手竊取該
      超市所販賣之S26 奶粉，共4 次，每次均竊得4 罐，4 次
      共計得手16罐，以每罐新台幣（下同）370 元轉賣牟利。
    (二)96年3 月間之不同時間，分別在台北市○○區○○路11號
      地下2 樓新光三越百貨公司地下超市徒手竊取該超市所販
      賣之S26 奶粉，共4 次，每次均竊得5 罐，4 次共計得手
      20罐（起訴書誤載為25罐），以每罐370元轉賣圖利。
    (三)96年4 月3 日13時許，在台北市○○○路SOGO百貨公司地
      下2 樓超市徒手竊取該超市所販賣之白蘭氏冰糖燕窩5 盒
      得逞，復以每盒550元轉賣得利。
    (四)96年4 月14日13時許，在台北市○○區市○路45號地下1
      樓惠康超市徒手竊取該超市所販賣之優生奶粉3 罐、S26
      奶粉3罐，並將之置入其所有之背包內得逞。
    嗣經惠康超市職員發現，報警查獲前情，並扣有前開背包1
    個。
三、案經台北市政府警察局信義分局報請台灣台北地方法院檢察
    署檢察官偵查起訴。
    理  由
一、本件被告丙○○所犯者為死刑、無期徒刑、最輕本刑為3 年
    以上有期徒刑之罪或高等法院管轄第一審案件以外之案件，
    其於本院95年9 月21日審判中，先就被訴事實為有罪之陳述
    ，經本院告知其簡式審判程序之旨，並聽取公訴人、被告之
    意見後，本院依刑事訴訟法第273 條之1 第1 項之規定，裁
    定以簡式審判程序進行審理。則依刑事訴訟法第273 條之2
    規定，關於本案證據之調查，不受第159 條第1 項、第161
    條之2 、第161 條之3 、第163 條之1 及第164 條至第170
    條規定之限制，合先敘明。
二、前開事實，已據被告丙○○於警詢、偵查及本院審理時坦承
    不諱，核與證人甲○○、戊○○、丁○○、乙○○等人於警
    詢之證述相符，復有惠康超市職員甲○○所簽具之贓物認領
    保管單、被告竊得之贓物相片（在惠康超市所竊得之優生奶
    粉3 罐、S26 奶粉3 罐）在卷可稽，並有扣案之背包1 個足
    資佐證，足證被告前開自白與事實相符，應可採信。本件事
    證明確，被告竊盜犯行，堪以認定。
三、論罪科刑之理由：
    (一)核被告各次（共10次）所為，均係犯刑法第320 條第1 項
      之竊盜罪。
    (二)被告所犯之各個竊盜罪（共10罪），犯意均屬各別，應予
      分論併罰。
    (三)被告分別有如事實欄所述之前案紀錄，有台灣高等法院被
      告前案紀錄表在卷可稽，其於5 年之內，故意再犯本件有
      期徒刑以上之罪，核屬累犯，爰依刑法第47條第1 項之規
      定，加重其刑。
    (四)爰審酌被告已有多次之竊盜前科紀錄，已如前述，仍不知
      悔改，不思尋求正當工作謀生，僅為滿足自己之生活花費
      ，而再犯本案共10次之竊盜犯行，轉賣竊得之贓物牟利之
      犯罪動機、目的、手段、犯罪所生之損害，犯罪後尚能坦
      承不諱等一切情狀，分別量處如主文所示之刑，並定其應
      執行刑。
    (五)扣案之背包1 個，為被告所有，且為其在前開惠康超市竊
      取奶粉所用之物，業據其於本院審理時供承不諱，爰依刑
      法第38條第1項第2款之規定，併予宣告沒收。
四、被告另外尚於96年4 月11日12時許，在台北市士林區○○○
    路68號地下一樓新光三越百貨公司天母店地下超市徒手竊取
    該超市所販賣之S26 奶粉5 罐；又於96年4 月2 日14時許，
    在台北市○○區○○路11號地下2 樓新光三越百貨公司地下
    超市徒手竊取該超市所販賣之S26 奶粉2 罐等情，業據被告
    於警詢時供承不諱，惟此部分未據檢察官處理，附此敘明。
據上論斷，應依刑事訴訟法第284 條之1 、第273 條之1 、第27
3 條之2 、第299 條第1 項前段、刑法第320 條第1 項、第51條
第5 項、第38條第1 項第2 款、刑法施行法第1 條之1 ，判決如
主文。
本案經檢察官林良蓉到庭執行職務
中　　華　　民　　國　　96　　年　　5 　　月　　31　　日
　　　　　　　　　刑事第十六庭  法　官　蔡守訓
上正本證明與原本無異。
如不服本判決，應於判決送達後10日內向本院提出上訴狀（應抄
附繕本）。告訴人或被害人如對於本判決不服者，應具備理由請
求檢察官上訴，其上訴期間之計算係以檢察官收受判決正本之日
期為準。
                                書記官  張漪蕙
中　　華　　民　　國　　96　　年　　6 　　月　　1 　　日
附錄論罪科刑之條文：
中華民國刑法第320條
（普通竊盜罪、竊佔罪）
意圖為自己或第三人不法之所有，而竊取他人之動產者，為竊盜
罪，處5年以下有期徒刑、拘役或5百元以下罰金。
意圖為自己或第三人不法之利益，而竊佔他人之不動產者，依前
項之規定處斷。
前二項之未遂犯罰之。
